# 控股公司股权转让收入确认：

提问人：sdtianjh 时间：2013-04-06 00:00:17
某控股公司，工商执照营业范围为对外投资等，该公司将转让对外投资所形成的收益计入了其他业务收入，并解释是为了与工商登记范围相吻合，请问这样处理是否合适？笔者总觉得这样处理有些怪异，应该作为投资收益处理较好。请诸位指正，谢谢！

回答人：chenyiwei
一般理解是这样。很少见到投资性公司把股权转让损益计入其他业务收入的。 在以前的《企业会计制度》下的《投资公司会计核算办法》中，投资公司的利润表上有单列的“股权转让收益”项目，反映投资公司转让投资项目的股权所实现的净收益。